【裁判字號】    97,上訴,396
【裁判日期】    970603
【裁判案由】    偽造文書等
【裁判全文】
臺灣高等法院臺南分院刑事判決         97年度上訴字第396號
上  訴  人
即  被  告  乙○○
                    現於臺灣臺南監獄台南分監執行中
上列上訴人因偽造文書等案件，不服臺灣臺南地方法院97年度訴
字第222號中華民國97年3月10日第一審判決（起訴案號：臺灣臺
南地方法院檢察署97年度偵字第1735號），提起上訴，被告於準
備程序中就被訴事實為有罪之陳述，經本院裁定進行簡式審判程
序後，判決如下：
    主  文
上訴駁回。
    事  實
一、乙○○係民國60年6月6日出生，乃為18歲以上之人，而有多
    次竊盜前科（見理由欄肆所載），其曾於民國95年間因竊盜
    案件，經臺灣臺中地方法院於96年2月2日以95年度易字第24
    18號判決分別判處有期徒刑4月、5月，並定其應執行刑為有
    期徒刑8月，於同年月26日確定，嗣經同法院以96年度聲減
    字第465號裁定減刑為有期徒刑2月、2月又15日，應執行有
    期徒刑4月確定，甫於96年7月16日減刑執行完畢出監，而為
    有犯罪習慣之人，詎乙○○猶不知悔改，於96年9月9日14時
    12分許，行經臺北市○○街○段32巷2號前時，因見盧忠義所
    有，平日由甲○○使用之車牌號碼GH-5018號自小客車未熄
    火停放於路旁無人看管，竟意圖為自己不法之所有，徒手開
    啟車門進入駕駛座後，逕將該自用小客車駛離，而竊取該自
    用小客車得手〈內有甲○○所有置於前開自用小客車內之SA
    MSUNG牌行動電話1支、聯邦商業銀行股份有限公司（下稱聯
    邦銀行）信用卡（卡號：0000000000000000號）、及永豐商
    業銀行股份有限公司（下稱永豐銀行）信用卡（卡號：0000
    000000000000號）各1張〉，嗣於翌日將甲○○所有置於自
    用小客車內之SAMSUNG牌行動電話1支，持往臺中市○區○○
    路與復興路口之跳蚤市場內，以新臺幣（下同）1800元之代
    價，售予不知情之邱弘宜（此部分係竊盜罪不罰之後行為）
    。嗣經警調閱甲○○失竊行動電話之通聯記錄後，循線查悉
    上情。
二、案經臺中縣警察局霧峰分局報告臺灣士林地方法院檢察署呈
    請臺灣高等法院檢察署檢察長移轉臺灣臺南地方法院檢察署
    檢察官偵查起訴。
    理  由
壹、本件被告乙○○所犯為死刑、無期徒刑、最輕本刑為三年以
    上有期徒刑以外之罪，被告於準備程序進行中就被訴事實為
    有罪之陳述，經本院裁定進行簡式審判程序。又刑事訴訟法
    第159條第1項規定：被告以外之人於審判外之言詞或書面陳
    述，除法律有規定者外，不得作為證據。惟同條第2項例外
    規定：法院以簡式審判程序式，不適用之，從而依刑事訴訟
    法第273條之2、第159條第2項之規定，本件不適用傳聞法則
    有關限制證據能力之相關規定，合先敘明。
貳、
一、上揭犯罪事實，業據被告於偵、審中坦承不諱，核與證人即
    被害人甲○○於警詢及偵查中，證人邱弘宜於警詢時之指述
    情節相符，並有失車唯讀案件基本資料、車籍查詢基本資料
    、車輛協尋電腦輸入單、車輛尋獲電腦輸入單、手機讓渡書
    、聯邦銀行、永豐銀行信用卡盜刷明細資料、冒刷簽單各1
    紙、通聯調閱查詢單4紙、及聯豐通訊有限公司96年9月9日1
    4時20分監視錄影翻拍照片4張在卷可稽。
二、本件事證明確，被告之竊盜犯行洵堪認定。
參、論罪科刑
一、核被告所為，係犯刑法第320條第1項之竊盜罪（另涉犯刑法
    第216條、第210條之行使偽造私文書罪及同法第339條第1項
    之詐欺取財罪部分，業經被告撤回上訴而確定）。
二、被告前曾於民國95年間因竊盜案件，經臺灣臺中地方法院於
    96年2月2日以95年度易字第2418號判決分別判處有期徒刑4
    月、5月，並定其應執行刑為有期徒刑8月，於同年月26日確
    定，嗣經同法院以96年度聲減字第465號裁定減刑為有期徒
    刑2月、2月又15日，應執行有期徒刑4月確定，甫於96年7月
    16日減刑執行完畢之事實，有刑案資料查註紀錄表及臺灣高
    等法院被告前案紀錄表附卷可稽，其於執行完畢後，5年以
    內故意再犯本件有期徒刑以上之罪，為累犯，應依刑法第47
    條第1項規定加重其刑。
肆、維持原判之理由
一、原審以被告罪證明確，因予適用刑法第320條第1項、第47條
    第1項，竊盜犯贓物犯保安處分條例第3條第1項、第5條第1
    項之規定，並審酌被告多次犯竊盜罪經法院判刑執行，仍不
    知悔改，其素行不佳、生活狀況、犯罪之動機、目的、手段
    、所生之危害及其事後坦承犯行等一切情狀，量處有期徒刑
    1年。並認18歲以上之竊盜犯、贓物犯，有犯罪之習慣者，
    得於刑之執行前，令入勞動場所強制工作，竊盜犯贓物犯保
    安處分條例第3條第1項定有明文。而保安處分係針對受處分
    人將來之危險性所為之處置，以達教化、治療之目的，為刑
    罰之補充制度。我國現行刑法採刑罰與保安處分雙軌制，係
    在維持行為責任之刑罰原則下，為協助行為人再社會化之功
    能，以及改善行為人潛在之危險性格，期能達成根治犯罪原
    因、預防犯罪之特別目的。是保安處分中之強制工作，旨在
    對嚴重職業性犯罪及欠缺正確工作觀念或無正常工作因而犯
    罪者，強制其從事勞動，學習一技之長及正確之謀生觀念，
    使其日後重返社會，能適應社會生活。竊盜犯贓物犯保安處
    分條例第3條第1項規定，即係本於保安處分應受比例原則之
    規範，使保安處分之宣告，與行為人所為行為之嚴重性、行
    為人所表現之危險性及對於行為人未來行為之期待性相當之
    意旨而制定，而由法院視行為人之危險性格，決定應否令入
    勞動處所強制工作，以達預防之目的（最高法院91年度台上
    字第4625號判決意旨參照）。本件被告除有事實欄所載之竊
    盜前科外，其前曾因竊盜案件，經臺灣臺北地方法院於83年
    11月26日以83年度易字第4050號刑事判決判處有期徒刑8月
    確定；又因竊盜案件，經臺灣臺北地方法院於84年12月20日
    以84年度易字第7008號刑事判決判處有期徒刑1年2月，刑前
    強制工作3年確定（以上案件當時被告於改名乙○○前，名
    為賴昇局）；又因竊盜案件，經臺灣臺北地方法院於91年3
    月28日以90年易字第1126號刑事判決判處有期徒刑10月確定
    ；又因竊盜案件，經臺灣桃園地方法院於92年8月29日以92
    年度易字第975號刑事判決判處有期徒刑7月確定；又因竊盜
    案件，經臺灣桃園地方法院於95年4月19日以95年度桃簡字
    第335號刑事判決判處有期徒刑5月確定；又因竊盜案件，經
    臺灣高雄地方法院於96年7月20日以96年度簡字第972號刑事
    判決判處拘役50日確定；又因竊盜案件，經臺灣臺中地方法
    院於96年4月26日以96年度易字第1641號刑事判決判處有期
    徒刑10月，經臺灣高等法院臺中分院駁回被告之上訴確定；
    又因竊盜案件，經臺灣高等法院臺中分院於96年8月30日以9
    6年度上易字第1145號刑事判決判處有期徒刑7月確定；又因
    竊盜案件，經臺灣臺中地方法院於96年6月29日以96年度易
    字第3044號刑事判決判處有期徒刑10月確定；又因竊盜案件
    ，經臺灣臺中地方法院於96年8月28日以96年度中簡字第262
    7號刑事判決判處有期徒刑4月確定；有臺灣高等法院被告前
    案紀錄表附卷可稽。依上揭被告前科紀錄，被告自83年間起
    迄至96年止，先後多次因竊盜罪，經法院判處罪刑確定，其
    中多數已執行完畢，並曾於刑前強制工作，惟被告前經監獄
    執行後及法院判處罪行後仍未悛悔，一再犯案，顯見被告確
    有犯罪之習慣，僅藉刑之執行施予刑罰制裁，殊難收矯正竊
    盜惡習之效，為使被告習得將來適應社會生活所需之技能，
    爰依竊盜犯贓物犯保安處分條例第3條第1項、第5條第1項前
    段之規定，諭知於刑之執行前，令入勞動場所強制工作3年
    ，以資矯治。核原判決認事用法，並無不合，量刑亦稱妥適
    ，且被告確有併予諭知強制工作之必要。
二、被告上訴意旨，以其深感悔悟並罹患精神疾病等語為由，認
    原審併為強制工作之諭知不當，經本院調閱被告之病歷資料
    ，並未提及被告罹患之精神疾病有造成被告竊盜成習，或心
    神喪失、耗弱之情形，被告之上訴顯為無理由，自應予駁回
    。
伍、論罪法條
    刑事訴訟法第368條、第364條、第273條之1第1項。
本案經檢察官羅清溪到庭執行職務。
中    華    民    國    97    年    6     月    3    日
                  刑事第四庭  審判長法  官  吳志誠
                                    法  官  陳珍如
                                    法  官  羅心芳
以上正本證明與原本無異。
不得上訴。
                                    書記官  蔡振豐
中    華    民    國    97    年    6     月    4     日
附錄本案論罪科刑法條全文：
中華民國刑法第320條（普通竊盜罪、竊佔罪）
意圖為自己或第三人不法之所有，而竊取他人之動產者，為竊盜
罪，處5年以下有期徒刑、拘役或5百元以下罰金。
意圖為自己或第三人不法之利益，而竊佔他人之不動產者，依前
項之規定處斷。
前二項之未遂犯罰之。


司法院資訊處製作；財團法人民間司法改革基金會備份。
